臺灣臺南地方法院刑事判決
111年度易字第1146號
公  訴  人  臺灣臺南地方檢察署檢察官
被      告  林建宏




上列被告因侮辱案件，經檢察官提起公訴（111年度偵緝字第101
8號），本院判決如下：
    主  文
林建宏犯公然侮辱罪，處拘役拾伍日，如易科罰金，以新臺幣壹
仟元折算壹日。
    犯 罪 事 實
一、林建宏於民國110年11月24日下午，騎乘車牌號碼000-0000
    號普通重型機車（下稱A機車），沿臺南市新市區民生路行
    駛時，發現孫榮甫一邊騎乘車牌號碼000-0000普通重型機車
    （下稱B機車），一邊觀看手機認影響其行車安全而心生不
    滿，遂尾隨在後不斷比YA、左右抖動肩膀及身體，於同日下
    午1時40分許，行至民生路與南科南路口時，竟基於公然侮
    辱之犯意，在上開不特定多數人得共見共聞之道路上，以台
    語對孫榮甫辱罵「幹」（「幹你娘」部分業經公訴檢察官當
    庭更正刪除）等語，足以貶損孫榮甫之人格及社會評價。
二、案經孫榮甫訴由臺南市政府警察局善化分局移送臺灣臺南地
    方檢察署檢察官偵查起訴。
    理  由
一、證據能力部分：
　　本院以下所引用之具傳聞性質之證據，檢察官及被告林建宏
    於本案言詞辯論終結前，並未爭執其證據能力，本院審酌前
    開證據之作成或取得之狀況，並無非法或不當取證之情事，
    且經本院於審判期日就上開證據依法進行調查、辯論，依刑
    事訴訟法第159條之5規定，均具有證據能力。至以下所引用
    之不具傳聞性質之證據，並無證據證明係實施刑事訴訟程序
    之公務員違背法定程序所取得，且經本院於審理中提示並告
    以要旨而為調查，依法自應有證據能力，併此敘明。
二、實體部分：
　　訊據被告固坦承於上開時、地騎乘A機車尾隨在孫榮甫B機車
    之後，惟矢口否認出言對孫榮甫辱罵「幹」，辯稱：因為孫
    榮甫騎車低頭看手機，容易發生危險，我只是在旁邊唱歌讓
    他知道而已云云。經查：
㈠、被告前述坦認之事實，核與告訴人孫榮甫於警詢及偵查中指
    述之情節相符（見警卷第3至5頁、偵卷第25至26頁），並有
    現場錄影光碟1片、錄影翻拍照片3張、警員製作之錄音譯文
    1份（見警卷第15至17頁）、臺灣臺南地方檢察署檢察官製
    作之勘驗筆錄（見偵緝卷第71頁）在卷可稽，是此部分之事
    實首堪認定。
㈡、現場錄影畫面經本院當庭勘驗結果如附件所示（見本院卷第4
    1至43頁），可證被告確實在公眾通行之道路騎乘A機車尾隨
    在孫榮甫之B機車後方，並於兩車接近時，對孫榮甫辱罵「
    幹」，是被告所辯實無足採。而上開道路乃任何人均得自由
    看見及聽到，自屬不特定人或多數人得以共見共聞之開放公
    共空間。又「侮辱」係以使人難堪為目的，以言語、文字、
    圖畫或動作，表示不屑輕蔑或攻擊之意思，足以對於個人在
    社會上所保持之人格及地位，達貶損其評價之程度而言。衡
    諸被告對孫榮甫所謾罵之「幹」詞語，依社會通念及一般人
    之認知，客觀上係屬辱罵他人之惡言，對於遭謾罵之對象而
    言，自足以使其難堪而貶損其人格及社會評價。
㈢、綜上所述，被告前揭所辯核屬卸責之詞，不足信採。本件事
    證明確，被告犯行洵堪認定，應依法論科。
三、論罪科刑：
㈠、核被告所為，係犯刑法第309條第1項之公然侮辱罪。
㈡、爰審酌被告僅因告訴人騎機車邊觀看手機而心生不滿，未能
    克制情緒即騎車一路尾隨在後，並在知悉告訴人錄影蒐證下
    ，仍顯露囂張跋扈之表情並晃動身體，並在公眾通行之公共
    空間，以惡言辱罵告訴人，其行徑自不可取，兼衡被告事後
    仍飾詞避就，難認有悔意之犯後態度，迄今未與告訴人和解
    獲取原諒，暨其高職畢業之智識程度及家庭生活狀況等一切
    情狀，量處如主文所示之刑，併諭知易科罰金之折算標準，
    以資懲儆。
據上論斷，應依刑事訴訟法第299第1項前段，判決如主文。
本案經檢察官張芳綾提起公訴，檢察官董和平到庭執行職務。　
中　　華　　民　　國　　111 　年　　11　　月　　24　　日
                    刑事第七庭  法　官  陳本良
以上正本證明與原本無異。
如不服本判決應於收受本判決後20日內向本院提出上訴書狀，並
應敘述具體理由。其未敘述上訴理由者，應於上訴期間屆滿後20
日內向本院補提理由書狀（均須按他造當事人之人數附繕本）「
切勿逕送上級法院」。 
                                書記官  吳幸芳
中　　華　　民　　國　　111 　年　　11　　月　　24　　日
附錄本案論罪科刑法條全文：
中華民國刑法第309條
公然侮辱人者，處拘役或9千元以下罰金。
以強暴犯前項之罪者，處1年以下有期徒刑、拘役或1萬5千元以
下罰金。
附件：
影像一   一、檔名：第一段現場影片.mov 二、畫面背景：被告騎車與告訴人騎車在道路上畫面（彩色畫面，有聲音）。 三、錄影長度：48秒 四、內容如下：   編號 錄影時間 錄影內容 1. 0：00- 0：48 (被告林建宏騎乘機車，緊跟在告訴人孫榮甫所騎機車的左後方；兩車行經高鐵橋下。) 被告：YA。 (被告對錄影鏡頭不斷比YA、左右抖動肩膀及扭動身體。於影片時間0:37時，被告機車加速騎到告訴人機車身旁，距離與告訴人機車位置幾乎呈現水平。) 被告：騎機車玩手機唷，騎機車滑手機蛤。 (告訴人機車加速拉開距離，被告機車再加速跟上，距離與告訴人機車位置幾乎呈現水平。) 被告：再玩嘛，你腦袋在…。 

影像二   一、檔名：第二段現場影片.mov 二、畫面背景：被告騎車與告訴人騎車在道路上畫面（彩色畫面，有聲音）。 三、錄影長度：1分02秒 四、內容如下：   編號 錄影時間 錄影內容 1. 0：00- 1：02 (畫面為道路上，兩旁皆有建築物。被告機車距離與告訴人機車位置幾乎呈現水平，且兩車距離相當近。之後被告臉朝告訴人方向、看著告訴人大喊。) 被告：喳喳幹啥、幹啥幹啥。(音譯，音調越來越大聲) (告訴人機車加速，此時被告機車位於告訴人機車車尾後方。) 被告：好下來看是什麼責任啦。(聲音大聲) (被告機車持續跟在告訴人機車車尾後方。) 被告：來前面警察局。(被告左手指斜前方、聲音大聲) 被告：看是什麼責任，聽不懂膩。(聲音大聲) (告訴人機車加速，與被告機車拉開一段距離，被告在後方持續大聲喊叫；隨後被告機車加速跟在告訴人機車車尾左後方，一陣煞車聲後兩輛機車通過交通號誌由黃轉為紅燈路口。被告機車持續跟在告訴人機車車尾後，再一陣煞車聲後，被告機車隨即右轉離開鏡頭，告訴人機車騎至警局並停下。) 

影像三   一、檔名：監視器.mov 二、畫面背景：民生路與富安路十字路口監視器畫面（彩色畫面；有聲音，但與本案無關故不予記載）。 三、錄影長度：19秒 四、內容如下：(備註：根據道路畫面及高鐵橋位置，此路口監視器為影像一「第一段現場影片.mov」檔案的前一個路段之監視器畫面)   編號 錄影時間 錄影內容 1. 0：00- 0：19 告訴人騎乘機車行駛在道路上，被告騎乘機車一路緊跟在告訴人機車車尾後方行駛。 兩輛機車先經過民生路與富安路十字路口，隨後行經高鐵橋下時，被告機車仍然緊跟在告訴人機車身後。